# 请教陈版及各位大神，契约基金投资股权的相关处理

提问人：xzlt530 时间：2017-02-16 14:22:44
A公司为基金管理公司，B基金为契约型私募基金，由A公司担任基金管理人。C公司为A公司的子公司，B基金募集到的资金以股权投资的形式投至C公司。请教陈版：（ 1 ）对C公司的投资在基金管理公司A和契约基金B的账上分别应如何处理？（ 2 ）B作为契约基金不作为法人实体，能否确认对C的长期股权投资？谢谢。

回答人：chenyiwei
这种情况把较少见，一般来说管理人较少有子公司，尤其是能够接受大额投资款、从事实业经营的子公司。请注意核实：A公司是管理人还是劣后级投资人？ 另外，该基金是否专为C公司募集资金之目的而设立？需要考虑该基金是否应纳入A或C的合并报表范围的问题。
对于基金向C投资，要关注该投资是否使得C享有了完整的股东权利和义务，还是“明股实债”性质，据此确定各方如何进行会计处理。

提问人：xzlt530 时间：2017-02-17 08:55:21
先谢谢陈版！ 1.A公司是基金管理人，不是劣后级投资人，劣后级投资人为C公司的另一个股东（A公司拥有C公司70%股权，另一股东拥有30%股权）。 2.该基金是专为C公司募集资金而设立。如需合并报表，应由A还是C合并呢? 3.基金募集的资金并不是全部以股权形式投至C公司，其中一部分是以借款形式投放，股权形式投放的部分不是名股实债，在C公司层面上，A公司享有股东权利和义务。 麻烦陈版指点迷津！

回答人：chenyiwei
这种结构比较少见，母公司自己担任管理人，为子公司融资，该子公司的另一少数股东担任劣后级投资人，给外部资金方兜底？总体看应由A合并该基金。 对股权形式的投资，要关注是否实质为A或少数股东对C投资，而利用外部融资作为股权投资的资金来源，要关注优先级资金今后将如何退出的安排。